臺灣板橋地方法院刑事判決　　　　　　　　　　　　　九十年度訴字第一一一二號
　　公　訴　人　臺灣板橋地方法院檢察署檢察官
　　被　　　告　甲○○
右列被告因偽造文書等案件，經檢察官提起公訴（八十九年度偵字第二二六四四號、
九十年度偵字第九○九三號），本院判決如左：
    主  文
甲○○共同連續意圖為自己不法之所有，以詐術使人將本人之物交付，累犯，處有期
徒刑陸月，如易科罰金，以參佰元折算壹日。
    事  實
一、甲○○曾於民國八十二年間，因懲治盜匪條例，經臺灣高等法院判處有期徒刑一
    年八月，經上訴最高法院駁回確定，而於八十五年七月二十四日執行完畢，詎其
    仍不知悔改。明知乙○○於八十九年六月二十六日交予其背面未簽署姓名之上海
    商業儲蓄銀行（下稱上海商銀）發行，丙○○申請之卡號0000000000
    000號之信用卡一張，係乙○○於八十九年六月二十六日晚上，侵入臺北縣新
    莊市○○路七三○號工廠所竊取，屬來路不明之贓物，甲○○仍予收受。甲○○
    進而與乙○○基於意圖為自己不法所有之概括犯意聯絡，共同前往三重市○○○
    路二七九號「富邦商業銀行三重分行」附設之自動提款機，由甲○○插入前開信
    用卡後，在自動提款機輸入乙○○所告知之密碼，接續四次以此不正方式，於同
    月二十六日二十二時五十五分、五十五分、五十七分、五十八分先後以信用卡預
    借現金之名目，分別領用新臺幣（下同）二千元、二千元、五千元、五千元等四
    筆金錢。二人旋又基於意圖為自己不法所有之概括犯意聯絡，由甲○○在上開信
    用卡背面簽名後，共同前往臺北市「財保商行」、「黑珍珠舞廳」、臺北縣三重
    市「久茂商行」及另二家特約商店等地，連續五次由甲○○在信用卡簽帳單上簽
    署「甲○○」署押，使「財保商行」、「黑珍珠舞廳」、「久茂商行」等特約商
    店店員誤信為持卡人本人消費，而交付或使之消費財物，價值共計三萬八千七百
    八十六元。甲○○、乙○○復基於同前意圖為自己不法所有之概括犯意聯絡，於
    同月二十七日八時許共同前往富邦商業銀行三重分行附設之自動提款機，由甲○○持上開信用卡，以同一方式接續二次於八時五十三分、五十四分，分別預借現
    金五千元、二千元（甲○○、乙○○使用該信用卡消費之情形詳如附表所示）。
二、案經臺北縣警察局新莊分局報請臺灣板橋地方法院檢察署檢察官偵查起訴。
    理  由
一、訊據被告甲○○固然坦承與乙○○持上開丙○○所有之信用卡預借現金、簽帳消
    費之事實，惟矢口否認有收受贓物之犯行，辯稱：不知所使用之信用卡為丙○○
    所有，因乙○○稱要幫忙申請信用卡，而交付該信用卡並告知密碼以共同簽帳消
    費、預借現金云云。惟查，同案被告乙○○陳稱：伊並非銀行人員，且甲○○並
    未提供資料給伊，豈有可能幫甲○○辦信用卡。伊於竊得信用卡後交給甲○○，
    信用卡附有一張紙，伊跟甲○○說這可能是密碼，後來甲○○與伊去刷卡消費等
    語（見臺灣板橋地方法院檢察署九十年二月二十日訊問筆錄、本院九十年八月二
    十二日訊問筆錄）。又被告甲○○亦自承未曾將證件資料等交給乙○○，則乙○○豈有可能為其申辦信用卡。足見被告甲○○所辯：伊誤以為信用卡係乙○○為
    伊申辦云云，並不足採。又被告甲○○於取得上開信用卡後，先於八十九年六月
    二十六日二十二時五十五分七秒、五十五分五十六秒，二次預借現金每次一千元
    ，嗣又於同日二十二時五十七分三十三秒、五十八分十七秒，各預借現金五千元
    ，有上海商銀之交易明細表一紙在卷足稽，顯見被告甲○○係先試探性鑑入信用
    卡密碼預借現金，順利借得現金二千元後，食髓知味進而預借現金數筆。更足佐
    論被告甲○○否認不知所收受之信用卡係屬來源不明之贓物一節，難令人置信。
    綜上所述，被告甲○○犯行堪以認定，應依法論處。
二、核被告甲○○所為，係犯刑法第三百三十九條第一項之詐欺取財罪、同法第三百
    三十九條之二第一項之由自動付款設備詐欺取財罪及第三百四十九條第一項之收
    受贓物罪。被告甲○○與乙○○間，就所犯詐欺取財罪及由自動付款設備詐欺取
    財罪間，有犯意之聯絡及行為之分擔，應論以共同正犯。被告於八十九年六月二
    十六日二十二時四次預借現金之行為，係同一犯意下之四次舉動，應論以一接續
    行為；其於同月二十七日二次預借現金之行為，亦係同一犯意下之數舉動，亦應
    論以一接續行為。其先後多次詐欺取財、二次接續由自動付款設備詐欺取財犯行
    ，各均時間緊接，犯罪構成要件相同，顯係基於概括犯意為之，應各依連續犯規
    定論以一罪，並加重其刑。被告甲○○所犯連續詐欺取財罪、連續由自動付款設
    備詐欺取財罪及收受贓物罪間，有方法結果之牽連關係，應依刑法第五十五條之
    規定，從一重之連續詐欺取財罪處斷。被告甲○○曾於八十二年間，因懲治盜匪
    條例，經臺灣高等法院判處有期徒刑一年八月，經上訴最高法院駁回確定，而於
    八十五年七月二十四日執行完畢，有臺灣高等法院檢察署刑案紀錄簡覆表在卷可
    稽，其於有期徒刑執行完畢後之五年內，再犯有期徒刑以上之本罪，為累犯，應
    依法遞加重其刑。爰審酌被告甲○○因一時貪念觸法，所詐得財物價值尚非重大
    ，並酌其智慮、犯罪動機、手段等一切情狀，量處如主文所示之刑。又刑法第四
    十一條業於九十年一月四日經立法院修正通過，並經總統於九十年一月十日公布
    ，而於同年一月十二日生效施行，其修正條文為：「犯最重本刑為五年以下有期
    徒刑以下之刑之罪，而受六個月以下有期徒刑或拘役之宣告，因身體、教育、職
    業、家庭之關係或其他正當事由，執行顯有困難者，得以一元以上三元以下折算
    一日，易科罰金。但確因不執行所宣告之刑，難收矯正之效，或難以維持法秩序
    者，不在此限。」「併合處罰之數罪，均有前項情形，其應執行之刑逾六月者，
    亦同」，核與修正前刑法第四十一條相較，修正後條文顯較有利於被告，故本件
    於宣告如主文所示之刑外，並適用修正後刑法第四十一條第一項前段規定，諭知
    易科罰金之折算標準。
三、被告乙○○部分另行審結。
據上論斷，應依刑事訴訟法第二百九十九條第一項前段、刑法第二條第一項前段、第
二十八條、五十六條、第三百三十九條第一項、第三百三十九條之二第一項、第三百
四十九條第一項、第四十一條第一項前段、第五十五條、第四十七條，罰金罰鍰提高
標準條例第一條前段、第二條，判決如主文。
本案經檢察官黃明絹到庭執行職務。
中      華      民      國    九十一    年      一      月     十八     日
                                  臺灣板橋地方法院刑事第六庭
                                          法  官  林漢強
右正本證明與原本無異。
如不服本判決，應於判決送達後十日內，向本院提出上訴狀。
                                          書記官  黃大千
中      華      民      國    九十一    年      一      月     十八     日
附錄本件論罪科刑所用法條全文：
刑法第三百四十九條
收受贓物者，處三年以下有期徒刑、拘役或五百元以下罰金。
搬運、寄藏、故買贓物或為擔保者，處五年以下有期徒刑、拘役或科或併科一千元以
下罰金。
因贓物變得之財物，以贓物論。
刑法第三百三十九條
意圖為自己或第三人不法之所有，以詐術使人將本人或第三人之物交付者，處五年以
下有期徒刑、拘役或科或併科一千元以下罰金。
以前項方法得財產上不法之利益或使第三人得之者，亦同。
前二項之未遂犯罰之。
刑法第三百三十九條之二
意圖為自己或第三人不法之所有，以不正方法由自動付款設備取得他人之物者，處三
年以下有期徒刑、拘役或一萬元以下罰金。
以前項方法得財產上不法之利益或使第三人得之者，亦同。
九十年訴字第一一一二號判決附表
┌────────┬───────┬─────────────┬────┐
│行  為  時  間  │行  為  地  點│犯    罪    手    法      │所犯法條│
├────────┼───────┼─────────────┼────┤
│八十九年六月二十│臺北縣三重市正│將丙○○之信用卡插進提款機│刑法第三│
│六日二十二時五十│義北路二七九號│中，鍵入密碼後預借現金提領│百三十九│
│五分七秒        │富邦商銀三重分│二千元                    │條之二第│
│                │行            │                          │一項    │
├────────┼───────┼─────────────┼────┤
│八十九年六月二十│臺北縣三重市正│將丙○○之信用卡插進提款機│刑法第三│
│六日二十二時五十│義北路二七九號│中，鍵入密碼後預借現金提領│百三十九│
│五分五十六秒    │富邦商銀三重分│二千元                    │條之二第│
│                │行            │                          │一項    │
├────────┼───────┼─────────────┼────┤
│八十九年六月二十│臺北縣三重市正│將丙○○之信用卡插進提款機│刑法第三│
│六日二十二時五十│義北路二七九號│中，鍵入密碼後預借現金提領│百三十九│
│七分三十三秒    │富邦商銀三重分│五千元                    │條之二第│
│                │行            │                          │一項    │
├────────┼───────┼─────────────┼────┤
│八十九年六月二十│臺北縣三重市正│將丙○○之信用卡插進提款機│刑法第三│
│六日二十二時五十│義北路二七九號│中，鍵入密碼後預借現金提領│百三十九│
│八分十七秒      │富邦商銀三重分│五千元                    │條之二第│
│                │行            │                          │一項    │
├────────┼───────┼─────────────┼────┤
│八十九年六月二十│不詳          │至特約商店消費三千元後，以│刑法第三│
│七日凌晨二時五十│              │丙○○之信用卡刷卡，而在簽│百三十九│
│三分            │              │帳單上簽甲○○之名使店員陷│條第一項│
│                │              │於錯誤                    │        │
├────────┼───────┼─────────────┼────┤
│八十九年六月二十│臺北市○○○路│至特約商店消費七千八百元後│刑法第三│
│七日凌晨三時七分│四○九號三樓之│，以丙○○之信用卡刷卡，而│百三十九│
│                │一之財保商行  │在簽帳單上簽甲○○之名使店│條第一項│
│                │              │員陷於錯誤                │        │
├────────┼───────┼─────────────┼────┤
│八十九年六月二十│不詳          │至特約商店消費一萬八千二百│刑法第三│
│七日凌晨五時七分│              │元後，以丙○○之信用卡刷卡│百三十九│
│                │              │，而在簽帳單上簽甲○○之名│條第一項│
│                │              │使店員陷於錯誤            │        │
├────────┼───────┼─────────────┼────┤
│八十九年六月二十│臺北市○○街段│至特約商店消費一千三百八十│刑法第三│
│七日上午七時三十│五十四號五樓之│六元後，以丙○○之信用卡刷│百三十九│
│分              │十五之黑珍珠舞│卡，而在簽帳單上簽甲○○之│條第一項│
│                │廳            │名使店員陷於錯誤          │        │
├────────┼───────┼─────────────┼────┤
│八十九年六月二十│臺北縣三重市重│至特約商店消費八千四百元後│刑法第三│
│七日上午七時五十│新路四段九十七│，以丙○○之信用卡刷卡，而│百三十九│
│四分            │號Ｂ１之久茂商│在簽帳單上簽甲○○之名使店│條第一項│
│                │行            │員陷於錯誤                │        │
├────────┼───────┼─────────────┼────┤
│八十九年六月二十│臺北縣三重市正│將丙○○之信用卡插進提款機│刑法第三│
│七日上午八時五十│義北路二七九號│中，鍵入密碼後預借現金提領│百三十九│
│三分二十秒      │富邦商銀三重分│五千元                    │條之二第│
│                │行            │                          │一項    │
├────────┼───────┼─────────────┼────┤
│八十九年六月二十│臺北縣三重市正│將丙○○之信用卡插進提款機│刑法第三│
│七日上午八時五十│義北路二七九號│中，鍵入密碼後預借現金提領│百三十九│
│四分五十五秒    │富邦商銀三重分│二千元                    │條之二第│
│                │行            │                          │一項    │
└────────┴───────┴─────────────┴────┘
